【裁判字號】    92,易,1404
【裁判日期】    920630
【裁判案由】    傷害
【裁判全文】
臺灣高雄地方法院刑事判決                        九十二年度易字第一四四號
    公  訴  人  臺灣高雄地方法院檢察署檢察官
    被      告  乙○○○
右列被告因傷害案件，經檢察官提起公訴（九十一年度偵字第二六八五五號），本院
判決如左：
    主  文
乙○○○傷害人之身體，處拘役伍拾日，如易科罰金，以參佰元折算壹日。
    事  實
一、緣乙○○○與甲○○○於民國八十九年間，因甲○○○多次委託乙○○○轉發承
    包工程之工人薪資而熟識，嗣後雙方因發放工錢問題產生嫌隙，於九十一年十一
    月十六日八時三十分許，乙○○○在其位於高雄縣六龜鄉興龍村中庄二九０之十
    三號住處聽聞甲○○○前來欲找其丈夫理論，竟一時衝動，基於傷害人身體之犯
    意，從廚房內拿勺子盛水追出門外，往甲○○○身上潑水，並持勺子毆打甲○○
    ○之頭部，致甲○○○受有左腦前後頓器擊傷五處，約二公分大腫塊、頭暈痛、
    左眼腔左側打撲傷約五公分大腫塊等傷害。
二、案經被害人甲○○○訴由高雄縣警察局六龜分局報告台灣高雄地方法院檢察署檢
    察官偵查起訴。
    理  由
一、訊據被告乙○○○固坦承曾持勺子毆打告訴人甲○○○之事實，惟辯稱：係因鄧
    來家中找伊先生，伊沒有理告訴人，告訴人離開時很大力的關鋁門，伊才用勺子
    盛水潑告訴人，伊潑完之後即將門鎖住，但因告訴人把伊停在門外的機車推倒，
    伊非常生氣，就開門出去，是告訴人先咬住伊之大姆指，伊才拿勺子毆打告訴人
    云云。惟查，右揭事實，業據告訴人於警警、偵訊及本院審理時之指訴綦詳，復
    有醫院之診斷證明書一紙附警卷可稽，而診斷證明書係記載告訴人受有左腦前後
    頓器擊傷五處，約二公分大腫塊、頭暈痛、左眼腔左側打撲傷約五公分大腫塊等
    傷害，對照告訴人與所描述之受傷情節與前開診斷證明書所載之傷害部分相符。
    又被告於偵訊中供稱最初告訴人來家中找伊先生時，伊沒有理告訴人云云，然據
    證人吳清波於警訊時證稱：「（九十一年十一月十六日八時三十分許，於你家隔
    壁中庄二九０之十三號發生爭吵？當時我坐在店內有一位客人在拿肥料，有聽到
    吵架的聲音，當時不以為意，約略過二、三分鐘後，隔壁鄰居乙○○○與另一位
    不識女士扭打在一起：：：）」等語（見九十一年十一月二十六日警訊筆錄），
    是依證人吳清波之證詞，被告與告訴人當時確有先發生爭執，而非如被告所稱伊
    當時在屋內並沒有搭理告訴人云云，故此，堪認被告上開所辯，要係卸責之詞，
    不足採信。本件事證明確，其犯行堪予認定。
二、核被告所為係犯刑法第二百七十七條第一項之普通傷害罪。爰審酌被告僅因誤會
    ，一時衝動而為本件犯行，犯後猶飾詞卸責，未與告訴人達成和解，及告訴人所
    受傷勢等一切情狀，量處如主文所示之刑，並諭知易科罰金之折算標準。至被告
    持以傷害告訴人之勺子，無證據證明為被告所有，且未扣案亦非違禁物，故不另
    宣告沒收，附此敘明。
據上論斷，依刑事訴訟法第二百九十九條第一項前段，刑法第二百七十七條第一項、
第四十一條第一項，罰金罰鍰提高標準條例第一條前段、第二條，判決如主文。
本案經檢察官黃俊嘉到庭執行職務。
中      華      民      國    九十二    年      六      月     三十     日
                                     臺灣高雄地方法院刑事第五庭
                                         審判長法  官    吳永宋
                                               法  官    林家賢
                                               法  官    張茹棻
右正本證明與原本無異。
如不服本判決，應於判決送達後十日內，向本院提出上訴狀。
                                               書記官    李忠霖
中      華      民      國    九十二    年      七      月      一      日
附錄法條
中華民國刑法第二百七十七條
(普通傷害罪)
傷害人之身體或健康者，處三年以下有期徒刑、拘役或一千元以下罰金。
犯前項之罪因而致人於死者，處無期徒刑或七年以上有期徒刑；致重傷者
，處三年以上十年以下有期徒刑。


司法院資訊處製作；財團法人民間司法改革基金會備份。
